臺灣高等法院高雄分院刑事裁定　　　　　　94年度抗字第97號
抗　告　人
即具保　人　甲○○
受　刑　人
即　被　告　乙○○
上列抗告人因聲請沒入保証金案件，不服臺灣高雄地方法院中華
民國94年4 月18日裁定（94年度聲字第828 號），提起抗告，本
院裁定如下：
    主  文
原裁定撤銷，發回台灣高雄地方法院。
    理  由
一、原審以：(一)聲請意旨略以：受刑人乙○○因常業重利案件，
    前經臺灣高雄地方法院檢察署檢察官指定保證金額新臺幣
    50000 元，由具保人甲○○繳納現金後，已將受刑人乙○○
    停止羈押，茲因該受刑人乙○○業已逃匿，依刑事訴訟法第
    118 條第1 項規定，應將具保人所繳納之保證金沒入之等語
    。(二)按具保之被告逃匿者，應命具保人繳納指定之保證金額
    ，並沒入之，不繳納者，強制執行。保證金已繳納者，沒入
    之，刑事訴訟法第118 條第1 項定有明文。(三)經查：受刑人
    乙○○因常業重利案件，前經臺灣高雄地方法院檢察署檢察
    官指定保證金50000 元，並由具保人甲○○繳納現金後，將
    受刑人乙○○停止羈押等情，有聲請人所提出繳納保證金通
    知影本及刑事保證金收據影本各1 件附卷可稽。嗣判決確定
    後，經聲請人依受刑人乙○○之住居所傳喚、拘提均未到案
    執行，嗣經聲請人依具保人甲○○住所發函通知具保人帶同
    受刑人遵期於94年2 月15日下午2 時到案接受執行，具保人
    屆期仍未帶同該受刑人到案執行，亦有各該送達證書、拘票
    、報告書及通知附卷可稽，足見受刑人乙○○業已逃匿，揆
    諸前揭規定，聲請人聲請沒入保證金，自屬有據，應將具保
    人甲○○原繳納保證金5 萬元沒入之等情。
二、本件抗告意旨略以：抗告人即具保人於94年2 月15日具狀聲
    請被告乙○○於93年11月初，已搬遷至台北市○○區○○里
    ○○街42號3 樓居住，連同戶籍亦已遷至上址，請准予將被
    傳人乙○○移轉至台北管轄執行，然台灣高雄地方法院檢察
    署執行處未予採納，率然裁定沒入保證金，顯有未洽，為此
    提起抗告，請求將原裁定撤銷，另為合法之裁定云云。
三、經查受刑人即被告乙○○係於93年10月28日，遷入台北市○
    ○區○○里○○街42號3 樓，此有乙○○之戶籍資料1 份附
    卷可稽。而受刑人即被告乙○○於其所犯常業重利罪判決確
    定後，經移送檢察官執行，檢察官定期通知被告於93年10月
    28日執行，被告雖於應執行之日未到庭，但隨即於次日，即
    93 年10 月29日具狀表示已將戶籍遷至台北市○○區○○里
    ○○街42號3 樓，並請求將被告之執行移轉至台北管轄法院
    ，此有乙○○之刑事聲請移轉執行狀附於本院卷內可證。此
    移轉台北管轄法院之聲請，雖為執行檢察官所不准，惟其嗣
    後（93年11月以後）通知被告仍應報到執行之通知函，以及
    因被告仍未報到而執行拘提之拘票、所記載被告之地址仍為
    「高雄縣鳳山市○○街15巷63之1 號6 樓」，此有該通知函
    、拘票可證。則本件之通知函既未合法送達於被告，亦未依
    據被告之現住所執行拘提，依其所為之執行程序，尚難認被
    告已經逃匿。原裁定依檢察官聲請，遽將抗告人即具保人甲
    ○○原繳納保證金5 萬元沒入，尚有未洽。抗告意旨，執此
    指摘原裁定不當，為有理由。自應由本院將原裁定撤銷，發
    回原審法院，另為適當之裁定。
據上論結，應依刑事訴訟法第413條前段，裁定如主文。
中　　華　　民　　國　　94　　年　　6 　　月　　16　　日
                  刑事第九庭    審判長法  官  張明松
                                      法  官  郭玫利
                                      法  官  任森銓
以上正本證明與原本無異。
不得再抗告。
中　　華　　民　　國　　94　　年　　6 　　月　　16　　日
　　　　　　　　　　　　　　　　　　　書記官  蘇恒仁
